【裁判字號】    97,台抗,43
【裁判日期】    970124
【裁判案由】    清償債務
【裁判全文】
最高法院民事裁定                九十七年度台抗字第四三號
抗  告  人  甲○○
上列抗告人因與相對人燦坤實業股份有限公司間請求清償債務聲
請訴訟救助事件，對於中華民國九十六年十月三十一日台灣高等
法院裁定（九十六年度聲字第三六三號），提起抗告，本院裁定
如下：
    主  文
抗告駁回。
抗告訴訟費用由抗告人負擔。
    理  由
本件原法院以：按當事人無資力支出訴訟費用者，依民事訴訟法
第一百零七條規定，法院固應依聲請准予訴訟救助，然所謂無資
力，係指窘於生活，且缺乏經濟信用者而言，而此項請求救助之
事由，依同法第一百零九條第二項、第二百八十四條之規定，應
提出能即時調查之證據以釋明之。本件抗告人聲請訴訟救助，雖
主張：其目前並無工作及收入，名下雖有不動產，然早經相對人
聲請假扣押在案，無力繳納訴訟費用云云，並提出財政部台灣省
北區國稅局民國九十四及九十五年度綜合所得稅各類所得資料清
單、財產歸屬資料清單等件為證。惟查，依抗告人所提上開資料
顯示，抗告人九十五年度薪資所得新台幣（下同）五萬八千三百
零三元，九十四年度利息、薪資及其他所得合計二十萬三千五百
三十二元，另有位於台南市○區○○里○○○路三七○巷三○號
四樓之三、台南市○區○○里○○○路三七○巷二號地下一層、
及台北縣新店市○○里○○路○段一五九巷一○號一四樓之房屋
共三戶，坐落台北縣新店市○○段○五三八號土地應有部分一萬
分之五五、新店市○○段○五三九號土地應有部分一萬分之五五
及台南市○區○○段○○五三號土地應有部分一萬分之四○共三
筆，並有汽車六部，已難認抗告人無財產且缺乏經濟信用。至抗
告人所稱其所有之不動產業經相對人聲請假扣押云云，未據提出
足以釋明之證據，且縱然屬實，由其尚有上述汽車等動產而觀，
亦無從認定無資力支出訴訟費用之主張為真實，依首開說明，其
訴訟救助之聲請即無從准許云云，爰以裁定駁回抗告人訴訟救助
之聲請。末查，抗告人之不動產及汽車縱被執行法院查封，抗告
人尚有薪資及利息所得，且抗告人未釋明其已無經濟信用，是原
法院駁回其訴訟救助之聲請，經核於法並無違誤。抗告論旨，指
摘原裁定不當，求予廢棄，非有理由。
據上論結，本件抗告為無理由。依民事訴訟法第四百九十五條之
一第一項、第四百四十九條第一項、第九十五條、第七十八條，
裁定如主文。
中    華    民    國  九十七  年    一    月  二十四  日
                      最高法院民事第五庭
                          審判長法官  劉  延  村
                                法官  許  澍  林
                                法官  黃  秀  得
                                法官  李  寶  堂
                                法官  童  有  德
      本件正本證明與原本無異
                                      書  記  官
中    華    民    國  九十七  年    二    月    一    日
                                                      Ｑ


司法院資訊處製作；財團法人民間司法改革基金會備份。
